【裁判字號】    98,交聲,683
【裁判日期】    980626
【裁判案由】    違反道路交通管理處罰條例聲明異議
【裁判全文】
臺灣士林地方法院交通事件裁定         98年度交聲字第683號
原處分機關  臺北市交通事件裁決所
異  議  人
即受處分人  甲○○
上列異議人即受處分人因違反道路交通管理處罰條例案件，對於
臺北市交通事件裁決所民國98年5 月14日所為之處分（原處分案
號：北市裁催字第裁22-AB0000000號）聲明異議，本院裁定如下
：
    主  文
異議駁回。
    理  由
一、按機場、車站、碼頭、學校、娛樂、展覽、競技、市場或其
    他公共場所出、入口及消防栓之前，不得停車；又汽車駕駛
    人停車時，在機場、車站、碼頭、學校、娛樂、展覽、競技
    、市場或其他公共場所出、入口及消防栓之前停車者，處新
    臺幣（下同）6 百元以上1 千2 百元以下罰鍰，道路交通安
    全規則第112 條第1 項第3 款、道路交通管理處罰條例第56
    條第1 項第3 款分別定有明文。
二、原處分意旨略以：異議人即受處分人甲○○（下稱異議人）
    於民國97年12月22日晚間21時12分許，因其所有之車號為68
    88-EJ 號自用小客車停放在臺北市松山區松山火車站東側出
    入口處，經警舉發「在車站出入口停車」之違規，爰依道路
    交通管理處罰條例第56條第1 項第3 款，處罰鍰1 千2 百元
    等語。
三、異議意旨略以：伊係於松山火車站尚未施工期間，將車輛停
    放於松山火車站東側門廣場，該廣場經常停滿車輛，且該出
    口並未劃設禁停標線或標誌亦未設立施工標示，以致誤導民
    眾以為該處可以停車，故原處分應予撤銷云云。
四、經查，異議人所有之車號為6888-EJ 號自用小客車，於97年
    12月22日晚間21時12分許，因停放在臺北市松山區松山火車
    站東側出入口處，經警舉發「在車站出入口停車」等情，有
    舉發違反道路交通管理事件通知單及採證照片2 張在卷可佐
    ，異議人對此亦自承不諱，足認異議人所有之前揭車輛，確
    於上開時、地有停車並經舉發之事實，應可認定。雖異議人
    辯稱：該處常停滿車輛，且該處未設置禁停標線、標誌或施
    工標示云云，惟異議人停車地點既屬車站出入口處，則不論
    該處有無劃設禁停標線、標誌、停車時間、該處有無施工、
    員警有無取締、有無放置護欄等情，參照前開道路交通安全
    規則第112 條第1 項第3 款之規定，該處均不得停車。異議
    人既為領有合格駕駛執照之汽車駕駛人，對此道路交通安全
    規則，應知之甚詳，當不得諉為不知，亦不得以其主觀無犯
    意或誤認該處可得停車，即謂得據為免罰之事由，是異議人
    前開所辯，殊無足採。
五、綜上所述，異議人所有之車號為6888-EJ 號自用小客車，確
    曾於前揭時、地，在車站出入口停車之違規；又依前開舉發
    違反路交通管理事件通知單所載，異議人本應於98年2 月3
    日前到案，然經合法送達後，異議人已逾應到案期限60日以
    上始到案，從而，原處分機關依道路交通管理處罰條例第56
    條第1 項第3 款及違反道路交通管理事件統一裁罰基準表之
    規定，裁處罰鍰1 千2 百元，經核並無違誤。本件異議人之
    異議為無理由，應予駁回。
據上論斷，應依道路交通案件處理辦法第19條，裁定如主文。
中    華    民    國    98    年    6     月    26    日
                  交通法庭法  官  莊明達
以上正本證明與原本無異。
如不服本裁定應於裁定送達後5 日內向本院提出抗告狀。
                          書記官  劉欣怡
中    華    民    國    98    年    6     月    26    日


司法院資訊處製作；財團法人民間司法改革基金會備份。
